臺灣新北地方法院刑事判決
111年度審交易字第262號
公  訴  人  臺灣新北地方檢察署檢察官
被      告  林湘皓




上列被告因過失傷害案件，經檢察官提起公訴（111年度調偵字
第127號），被告於準備程序中就被訴事實為有罪之陳述，本院
裁定進行簡式審判程序，茲判決如下：
    主  文
林湘皓因過失傷害人，處拘役伍拾伍日，如易科罰金，以新臺幣
壹仟元折算壹日。
    事  實
一、林湘皓於民國109年10月17日2時17分許，駕駛車牌號碼0000
    -00號自用小客車，沿新北市板橋區漢生西路往國光路方向
    行駛，於行經漢生西路19號前時，本應注意車前狀況，隨時
    採取必要之安全措施，且雙黃實線之道路禁止超車、跨越或
    迴轉，而依當時天候晴、夜間有照明、柏油路面乾燥、無缺
    陷、無障礙物、視距良好，並無不能注意之情事，竟疏未注
    意及此，為超越前車，貿然跨越雙黃線駛入對向車道進行超
    車，不慎碰撞自漢生西路左轉漢生西路19巷、由高啟仁所騎
    乘並搭載乘客薛雅容之車牌號碼NAW-7628號普通重型機車，致
    高啟仁、薛雅容人車倒地，高啟仁因而受有下背及臀挫傷、
    左下肢及雙上肢擦傷等傷害，薛雅容則受有右手肘、左膝及
    左足挫傷等傷害。林湘皓於肇事後停留於現場，在有偵查犯
    罪職權之公務員或機關知悉其犯行前，即向據報前來現場處
    理之警員承認肇事並接受裁判。
二、案經高啟仁、薛雅容告訴臺灣新北地方檢察署檢察官偵查起
    訴。
    理  由
一、按除被告所犯為死刑、無期徒刑、最輕本刑為3 年以上有期
    徒刑之罪或高等法院管轄第一審案件者外，於第一次審判期
    日前之準備程序進行中，被告先就被訴事實為有罪之陳述時
    ，審判長得告知被告簡式審判程序之旨，並聽取當事人、代
    理人、辯護人及輔佐人之意見後，裁定進行簡式審判程序，
    刑事訴訟法第273 條之1 第1 項定有明文。本件被告所犯係
    死刑、無期徒刑、最輕本刑為3 年以上有期徒刑以外之罪，
    其於準備程序中就被訴事實為有罪之陳述，經本院告知簡式
    審判程序之旨，並聽取公訴人及被告之意見後，認宜進行簡
    式審判程序，爰依上開規定裁定行簡式審判程序。
二、上揭事實，業據被告於偵查、本院準備程序及審理時均坦承
    不諱，核與告訴人高啟仁、薛雅容於偵查中之指述情節相符
    ，並有道路交通事故現場圖、道路交通事故調查報告表（一
    ）（二）、道路交通事故談話紀錄表、現場及車損照片在卷
    可稽，被告之自白堪予採信。且按駕駛人駕駛汽車，應遵守
    道路交通標誌、標線、號誌之指示；在設有禁止迴車標誌或
    劃有分向限制線，禁止超車線、禁止變換車道線之路段，不
    得迴車。且分向限制線（本標線為雙黃實線）係用以劃分路
    面成雙向車道，禁止車輛跨越行駛，並不得迴轉；本標線為
    雙黃實線，線寬及間隔均為10公分，道路交通安全規則第90
    條第1 項、第106 條第2 款，道路交通標誌標線號誌設置規
    則第165 條第1 項、第2 項分別定有明文，而依卷附道路交
    通事故調查報告表（一）所示，本案事故發生時，天候晴、
    夜間有照明、柏油路面乾燥、無缺陷、無障礙物、視距良好
    ，並無不能注意之情事，被告貿然跨越雙黃線駛入對向車道
    超車顯有過失，告訴人2 人因被告之過失行為受有如事實欄
    所示之傷害等情，亦有亞東紀念醫院診斷證明書（乙種）2 
    紙在卷可資佐證，被告之過失駕駛行為與告訴人2 人所受傷
    害結果間，顯有相當因果關係，本件事證明確，被告犯行應
    堪認定。
三、核被告所為，係犯刑法第284 條前段之過失傷害罪。又被告
    此一過失行為，同時致告訴人2 人受有傷害，係一行為觸犯
    二過失傷害罪名，為同種想像競合犯，依刑法第55條規定，
    應從一重處斷。再被告於肇事後，在有偵查權限之警察機關
    尚不知何人為肇事者前，留在現場並主動向據報前來處理之
    員警坦承肇事，而自首並接受裁判，有道路交通事故肇事人
    自首情形記錄表1 紙附卷可佐（見110 年度他字第3604 號
    偵查卷第16頁反面），符合自首要件，爰依刑法第62條前段
    規定，減輕其刑。爰審酌被告之素行、智識程度、家庭經濟
    狀況、過失程度、告訴人等所受傷害之情形，以及被告於本
    院審理時稱有賠償新臺幣1萬元等語，惟經本院向告訴人2人
    查證，確認被告並未賠償之犯後態度等一切情狀，量處如主
    文所示之刑，並諭知易科罰金之折算標準，以資懲儆。
據上論斷，應依刑事訴訟法第273 條之1 第1 項、第299 條第1
項前段，刑法第284 條前段、第55條、第62條前段、第41條第1 
項前段，刑法施行法第1 條之1 第1 項，判決如主文。
本案經檢察官彭毓婷提起公訴，檢察官簡志祥到庭執行職務。
中　　華　　民　　國　　111 　年　　7 　　月　　7 　　日
                  刑事第二十四庭  法  官  徐子涵
上列正本證明與原本無異。
如不服本判決，應於判決送達後20日內敘明上訴理由，向本院提
出上訴狀 (應附繕本) ，上訴於臺灣高等法院。其未敘述上訴理
由者，應於上訴期間屆滿後20日內向本院補提理由書「切勿逕送
上級法院」。
                                  書記官　游士霈
中　　華　　民　　國　　111 　年　　7 　　月　　7 　　日
附錄本案論罪科刑法條全文：
中華民國刑法第284條
因過失傷害人者，處1 年以下有期徒刑、拘役或10萬元以下罰金
；致重傷者，處3 年以下有期徒刑、拘役或30萬元以下罰金。